# Tulemused

## Õpiväljundid

Õpilane

1.

2. 

3. 

4. 

5. selgitab protsendi, promilli ja protsendipunkti mõiste tähendust.

6.

7.

8.

9.

10.

11.

12. kasutab protsentarvutust otsuse tegemiseks ja põhjendamiseks (nt laen, hoius, intress, maksud, investeerimine).

13.

14.

15.

16.

17.

18.

19.

20.

21.

22.

23.

24.

25. teab põik- ja lähisnurkade mõisteid ja nende nurkade seoseid paralleelsete sirgete korral.

26.

27.

28.

29.

30.

31.

32.

33.

34. nimetab võrrandi põhiomadusi.

## Saavutatused

Kaheksanda taseme õpilaste saavutatused on esitatud tabelis \@ref(tab:targets-8).

```{r label="targets-8", echo=FALSE}

targets <- c(
  "1",
  "2",
  "3",
  "4",
  "5",
  "6",
  "7",
  "8",
  "9",
  "10",
  "11",
  "12",
  # "13",
  # "14",
  # "15",
  # "16",
  # "17",
  # "18",
  # "19",
  # "20",
  # "21",
  # "22",
  # "23",
  # "24",
  # "25",
  # "26",
  # "27",
  # "28",
  # "29",
  # "30",
  # "31",
  # "32",
  # "33",
  "34",
  "35",
  "36",
  "37"
)

classes_8_grades <- data.frame(
c( # 1
	NA, # Andrei Aksjonov
	NA, # Arseni Badanin
	NA, # Sergo Klišin
	NA, # Ruvim Korepanov
	NA, # Arina Lisogor
	NA, # Olesja Makarova
	NA, # Artjom Malinin
	NA, # Maksim Mihhailov
	NA # Nikita Timakin
),
c( # 2
	NA, # Andrei Aksjonov
	NA, # Arseni Badanin
	NA, # Sergo Klišin
	NA, # Ruvim Korepanov
	NA, # Arina Lisogor
	NA, # Olesja Makarova
	NA, # Artjom Malinin
	NA, # Maksim Mihhailov
	NA # Nikita Timakin

),
c( # 3
	NA, # Andrei Aksjonov
	NA, # Arseni Badanin
	NA, # Sergo Klišin
	NA, # Ruvim Korepanov
	NA, # Arina Lisogor
	NA, # Olesja Makarova
	NA, # Artjom Malinin
	NA, # Maksim Mihhailov
	NA # Nikita Timakin

),
c( # 4
	NA, # Andrei Aksjonov
	NA, # Arseni Badanin
	NA, # Sergo Klišin
	NA, # Ruvim Korepanov
	NA, # Arina Lisogor
	NA, # Olesja Makarova
	NA, # Artjom Malinin
	NA, # Maksim Mihhailov
	NA # Nikita Timakin
),
c( # 5
	1, # Andrei Aksjonov
	NA, # Arseni Badanin
	1, # Sergo Klišin
	NA, # Ruvim Korepanov
	NA, # Arina Lisogor
	NA, # Olesja Makarova
	NA, # Artjom Malinin
	NA, # Maksim Mihhailov
	NA # Nikita Timakin
),
c( # 6
	NA, # Andrei Aksjonov
	NA, # Arseni Badanin
	NA, # Sergo Klišin
	NA, # Ruvim Korepanov
	NA, # Arina Lisogor
	NA, # Olesja Makarova
	NA, # Artjom Malinin
	NA, # Maksim Mihhailov
	NA # Nikita Timakin
),
c( # 7
	NA, # Andrei Aksjonov
	NA, # Arseni Badanin
	NA, # Sergo Klišin
	NA, # Ruvim Korepanov
	NA, # Arina Lisogor
	NA, # Olesja Makarova
	NA, # Artjom Malinin
	NA, # Maksim Mihhailov
	NA # Nikita Timakin
),
c( # 8
	NA, # Andrei Aksjonov
	NA, # Arseni Badanin
	NA, # Sergo Klišin
	NA, # Ruvim Korepanov
	NA, # Arina Lisogor
	NA, # Olesja Makarova
	NA, # Artjom Malinin
	NA, # Maksim Mihhailov
	NA # Nikita Timakin
),
c( # 9
	NA, # Andrei Aksjonov
	NA, # Arseni Badanin
	NA, # Sergo Klišin
	NA, # Ruvim Korepanov
	NA, # Arina Lisogor
	NA, # Olesja Makarova
	NA, # Artjom Malinin
	NA, # Maksim Mihhailov
	NA # Nikita Timakin
),
c( # 10
	NA, # Andrei Aksjonov
	NA, # Arseni Badanin
	NA, # Sergo Klišin
	NA, # Ruvim Korepanov
	NA, # Arina Lisogor
	NA, # Olesja Makarova
	NA, # Artjom Malinin
	NA, # Maksim Mihhailov
	NA # Nikita Timakin
),
c( # 11
	NA, # Andrei Aksjonov
	NA, # Arseni Badanin
	NA, # Sergo Klišin
	NA, # Ruvim Korepanov
	NA, # Arina Lisogor
	NA, # Olesja Makarova
	NA, # Artjom Malinin
	NA, # Maksim Mihhailov
	NA # Nikita Timakin
),
c( # 12
	1, # Andrei Aksjonov
	NA, # Arseni Badanin
	NA, # Sergo Klišin
	NA, # Ruvim Korepanov
	1, # Arina Lisogor
	NA, # Olesja Makarova
	NA, # Artjom Malinin
	NA, # Maksim Mihhailov
	NA # Nikita Timakin
),
c( # 34
	NA, # Andrei Aksjonov
	NA, # Arseni Badanin
	NA, # Sergo Klišin
	NA, # Ruvim Korepanov
	NA, # Arina Lisogor
	NA, # Olesja Makarova
	NA, # Artjom Malinin
	NA, # Maksim Mihhailov
	NA # Nikita Timakin
),
c( # 35
	NA, # Andrei Aksjonov
	NA, # Arseni Badanin
	NA, # Sergo Klišin
	NA, # Ruvim Korepanov
	NA, # Arina Lisogor
	NA, # Olesja Makarova
	NA, # Artjom Malinin
	NA, # Maksim Mihhailov
	NA # Nikita Timakin
),
c( # 36
	NA, # Andrei Aksjonov
	NA, # Arseni Badanin
	NA, # Sergo Klišin
	NA, # Ruvim Korepanov
	NA, # Arina Lisogor
	NA, # Olesja Makarova
	NA, # Artjom Malinin
	NA, # Maksim Mihhailov
	NA # Nikita Timakin
),
c( # 37
	NA, # Andrei Aksjonov
	NA, # Arseni Badanin
	NA, # Sergo Klišin
	NA, # Ruvim Korepanov
	NA, # Arina Lisogor
	NA, # Olesja Makarova
	NA, # Artjom Malinin
	NA, # Maksim Mihhailov
	NA # Nikita Timakin
)
)

data_frame <- classes_8_grades[1]
for (target_identifier in 2:16) {
  data_frame <- cbind(data_frame, classes_8_grades[target_identifier])
}
colnames(data_frame) <- targets  

rownames(data_frame) <- names_8
table <- print_table(
  table = data_frame,
  caption = "Kaheksanda taseme õpilaste saavutatud õpiväljundid."
) %>% landscape()

table

```

<!-- \begin{landscape} -->

Üheksanda taseme õpilaste saavutatused on esitatud tabelis \@ref(tab:targets-9).

```{r label="targets-9", echo=FALSE}

targets <- c(
  "1",
  "2",
  "3",
  "4",
  "5",
  "6",
  "7",
  "8",
  "9",
  "10",
  "11",
  "12",
  "13",
  "14",
  "15",
  "16",
  "17",
  "18",
  "19",
  "20",
  "21",
  "22",
  "23",
  "24",
  "25"
)

classes_9_grades <- data.frame(
c( # 1
	NA, # Margus Evart
	NA, # Mikaela Galperman
	NA, # Valerija Korenkova
	NA, # Dmitri Litvinenko
	NA, # Margarita Mussijenko
	NA, # Zahar Orikovi
	NA, # Jekaterina Plotnikova
	NA, # Veniamin Postolenko
	NA, # Angelina Solovjova
	NA, # Sofia Zhuravleva
	NA, # Ivan Timakin
	NA, # Evelina Tolli
	NA, # Martin Tolli
	NA, # Ilja Tsvek
	NA, # Maia Tukkia
	NA # Arina Vatševskihh
),
c( # 2
	NA, # Margus Evart
	NA, # Mikaela Galperman
	NA, # Valerija Korenkova
	NA, # Dmitri Litvinenko
	NA, # Margarita Mussijenko
	NA, # Zahar Orikovi
	NA, # Jekaterina Plotnikova
	NA, # Veniamin Postolenko
	NA, # Angelina Solovjova
	NA, # Sofia Zhuravleva
	NA, # Ivan Timakin
	NA, # Evelina Tolli
	NA, # Martin Tolli
	NA, # Ilja Tsvek
	NA, # Maia Tukkia
	NA # Arina Vatševskihh
),
c( # 3
	NA, # Margus Evart
	NA, # Mikaela Galperman
	NA, # Valerija Korenkova
	NA, # Dmitri Litvinenko
	NA, # Margarita Mussijenko
	NA, # Zahar Orikovi
	NA, # Jekaterina Plotnikova
	NA, # Veniamin Postolenko
	NA, # Angelina Solovjova
	NA, # Sofia Zhuravleva
	NA, # Ivan Timakin
	NA, # Evelina Tolli
	NA, # Martin Tolli
	NA, # Ilja Tsvek
	NA, # Maia Tukkia
	NA # Arina Vatševskihh
),
c( # 4
	NA, # Margus Evart
	NA, # Mikaela Galperman
	NA, # Valerija Korenkova
	NA, # Dmitri Litvinenko
	NA, # Margarita Mussijenko
	NA, # Zahar Orikovi
	NA, # Jekaterina Plotnikova
	NA, # Veniamin Postolenko
	NA, # Angelina Solovjova
	NA, # Sofia Zhuravleva
	NA, # Ivan Timakin
	NA, # Evelina Tolli
	NA, # Martin Tolli
	NA, # Ilja Tsvek
	NA, # Maia Tukkia
	NA # Arina Vatševskihh
),
c( # 5
	NA, # Margus Evart
	NA, # Mikaela Galperman
	NA, # Valerija Korenkova
	NA, # Dmitri Litvinenko
	NA, # Margarita Mussijenko
	NA, # Zahar Orikovi
	NA, # Jekaterina Plotnikova
	NA, # Veniamin Postolenko
	NA, # Angelina Solovjova
	NA, # Sofia Zhuravleva
	NA, # Ivan Timakin
	NA, # Evelina Tolli
	NA, # Martin Tolli
	NA, # Ilja Tsvek
	NA, # Maia Tukkia
	NA # Arina Vatševskihh
),
c( # 6
	NA, # Margus Evart
	NA, # Mikaela Galperman
	NA, # Valerija Korenkova
	NA, # Dmitri Litvinenko
	NA, # Margarita Mussijenko
	NA, # Zahar Orikovi
	NA, # Jekaterina Plotnikova
	NA, # Veniamin Postolenko
	NA, # Angelina Solovjova
	NA, # Sofia Zhuravleva
	NA, # Ivan Timakin
	NA, # Evelina Tolli
	NA, # Martin Tolli
	NA, # Ilja Tsvek
	NA, # Maia Tukkia
	NA # Arina Vatševskihh
),
c( # 7
	NA, # Margus Evart
	NA, # Mikaela Galperman
	NA, # Valerija Korenkova
	NA, # Dmitri Litvinenko
	NA, # Margarita Mussijenko
	NA, # Zahar Orikovi
	NA, # Jekaterina Plotnikova
	NA, # Veniamin Postolenko
	NA, # Angelina Solovjova
	NA, # Sofia Zhuravleva
	NA, # Ivan Timakin
	NA, # Evelina Tolli
	NA, # Martin Tolli
	NA, # Ilja Tsvek
	NA, # Maia Tukkia
	NA # Arina Vatševskihh
),
c( # 8
	NA, # Margus Evart
	NA, # Mikaela Galperman
	NA, # Valerija Korenkova
	NA, # Dmitri Litvinenko
	NA, # Margarita Mussijenko
	NA, # Zahar Orikovi
	NA, # Jekaterina Plotnikova
	NA, # Veniamin Postolenko
	NA, # Angelina Solovjova
	NA, # Sofia Zhuravleva
	NA, # Ivan Timakin
	NA, # Evelina Tolli
	NA, # Martin Tolli
	NA, # Ilja Tsvek
	NA, # Maia Tukkia
	NA # Arina Vatševskihh
),
c( # 9
	NA, # Margus Evart
	NA, # Mikaela Galperman
	NA, # Valerija Korenkova
	NA, # Dmitri Litvinenko
	NA, # Margarita Mussijenko
	NA, # Zahar Orikovi
	NA, # Jekaterina Plotnikova
	NA, # Veniamin Postolenko
	NA, # Angelina Solovjova
	NA, # Sofia Zhuravleva
	NA, # Ivan Timakin
	NA, # Evelina Tolli
	NA, # Martin Tolli
	NA, # Ilja Tsvek
	NA, # Maia Tukkia
	NA # Arina Vatševskihh
),
c( # 10
	NA, # Margus Evart
	NA, # Mikaela Galperman
	NA, # Valerija Korenkova
	NA, # Dmitri Litvinenko
	NA, # Margarita Mussijenko
	NA, # Zahar Orikovi
	NA, # Jekaterina Plotnikova
	NA, # Veniamin Postolenko
	NA, # Angelina Solovjova
	NA, # Sofia Zhuravleva
	NA, # Ivan Timakin
	NA, # Evelina Tolli
	NA, # Martin Tolli
	NA, # Ilja Tsvek
	NA, # Maia Tukkia
	NA # Arina Vatševskihh
),
c( # 11
	NA, # Margus Evart
	NA, # Mikaela Galperman
	NA, # Valerija Korenkova
	NA, # Dmitri Litvinenko
	NA, # Margarita Mussijenko
	NA, # Zahar Orikovi
	NA, # Jekaterina Plotnikova
	NA, # Veniamin Postolenko
	NA, # Angelina Solovjova
	NA, # Sofia Zhuravleva
	NA, # Ivan Timakin
	NA, # Evelina Tolli
	NA, # Martin Tolli
	NA, # Ilja Tsvek
	NA, # Maia Tukkia
	NA # Arina Vatševskihh
),
c( # 12
	NA, # Margus Evart
	NA, # Mikaela Galperman
	NA, # Valerija Korenkova
	NA, # Dmitri Litvinenko
	NA, # Margarita Mussijenko
	NA, # Zahar Orikovi
	NA, # Jekaterina Plotnikova
	NA, # Veniamin Postolenko
	NA, # Angelina Solovjova
	NA, # Sofia Zhuravleva
	NA, # Ivan Timakin
	NA, # Evelina Tolli
	NA, # Martin Tolli
	NA, # Ilja Tsvek
	NA, # Maia Tukkia
	NA # Arina Vatševskihh
),
c( # 13
	NA, # Margus Evart
	NA, # Mikaela Galperman
	NA, # Valerija Korenkova
	NA, # Dmitri Litvinenko
	NA, # Margarita Mussijenko
	NA, # Zahar Orikovi
	NA, # Jekaterina Plotnikova
	NA, # Veniamin Postolenko
	NA, # Angelina Solovjova
	NA, # Sofia Zhuravleva
	NA, # Ivan Timakin
	NA, # Evelina Tolli
	NA, # Martin Tolli
	NA, # Ilja Tsvek
	NA, # Maia Tukkia
	NA # Arina Vatševskihh
),
c( # 14
	NA, # Margus Evart
	NA, # Mikaela Galperman
	NA, # Valerija Korenkova
	NA, # Dmitri Litvinenko
	NA, # Margarita Mussijenko
	NA, # Zahar Orikovi
	NA, # Jekaterina Plotnikova
	NA, # Veniamin Postolenko
	NA, # Angelina Solovjova
	NA, # Sofia Zhuravleva
	NA, # Ivan Timakin
	NA, # Evelina Tolli
	NA, # Martin Tolli
	NA, # Ilja Tsvek
	NA, # Maia Tukkia
	NA # Arina Vatševskihh
),
c( # 15
	NA, # Margus Evart
	NA, # Mikaela Galperman
	NA, # Valerija Korenkova
	NA, # Dmitri Litvinenko
	NA, # Margarita Mussijenko
	NA, # Zahar Orikovi
	NA, # Jekaterina Plotnikova
	NA, # Veniamin Postolenko
	NA, # Angelina Solovjova
	NA, # Sofia Zhuravleva
	NA, # Ivan Timakin
	NA, # Evelina Tolli
	NA, # Martin Tolli
	NA, # Ilja Tsvek
	NA, # Maia Tukkia
	NA # Arina Vatševskihh
),
c( # 16
	NA, # Margus Evart
	NA, # Mikaela Galperman
	NA, # Valerija Korenkova
	NA, # Dmitri Litvinenko
	NA, # Margarita Mussijenko
	NA, # Zahar Orikovi
	NA, # Jekaterina Plotnikova
	NA, # Veniamin Postolenko
	NA, # Angelina Solovjova
	NA, # Sofia Zhuravleva
	NA, # Ivan Timakin
	NA, # Evelina Tolli
	NA, # Martin Tolli
	NA, # Ilja Tsvek
	NA, # Maia Tukkia
	NA # Arina Vatševskihh
),
c( # 17
	NA, # Margus Evart
	NA, # Mikaela Galperman
	NA, # Valerija Korenkova
	NA, # Dmitri Litvinenko
	NA, # Margarita Mussijenko
	NA, # Zahar Orikovi
	NA, # Jekaterina Plotnikova
	NA, # Veniamin Postolenko
	NA, # Angelina Solovjova
	NA, # Sofia Zhuravleva
	NA, # Ivan Timakin
	NA, # Evelina Tolli
	NA, # Martin Tolli
	NA, # Ilja Tsvek
	NA, # Maia Tukkia
	NA # Arina Vatševskihh
),
c( # 18
	NA, # Margus Evart
	NA, # Mikaela Galperman
	NA, # Valerija Korenkova
	NA, # Dmitri Litvinenko
	NA, # Margarita Mussijenko
	NA, # Zahar Orikovi
	NA, # Jekaterina Plotnikova
	NA, # Veniamin Postolenko
	NA, # Angelina Solovjova
	NA, # Sofia Zhuravleva
	NA, # Ivan Timakin
	NA, # Evelina Tolli
	NA, # Martin Tolli
	NA, # Ilja Tsvek
	NA, # Maia Tukkia
	NA # Arina Vatševskihh
),
c( # 19
	NA, # Margus Evart
	NA, # Mikaela Galperman
	NA, # Valerija Korenkova
	NA, # Dmitri Litvinenko
	NA, # Margarita Mussijenko
	NA, # Zahar Orikovi
	NA, # Jekaterina Plotnikova
	NA, # Veniamin Postolenko
	NA, # Angelina Solovjova
	NA, # Sofia Zhuravleva
	NA, # Ivan Timakin
	NA, # Evelina Tolli
	NA, # Martin Tolli
	NA, # Ilja Tsvek
	NA, # Maia Tukkia
	NA # Arina Vatševskihh
),
c( # 20
	NA, # Margus Evart
	NA, # Mikaela Galperman
	NA, # Valerija Korenkova
	NA, # Dmitri Litvinenko
	NA, # Margarita Mussijenko
	NA, # Zahar Orikovi
	NA, # Jekaterina Plotnikova
	NA, # Veniamin Postolenko
	NA, # Angelina Solovjova
	NA, # Sofia Zhuravleva
	NA, # Ivan Timakin
	NA, # Evelina Tolli
	NA, # Martin Tolli
	NA, # Ilja Tsvek
	NA, # Maia Tukkia
	NA # Arina Vatševskihh
),
c( # 21
	NA, # Margus Evart
	NA, # Mikaela Galperman
	NA, # Valerija Korenkova
	NA, # Dmitri Litvinenko
	NA, # Margarita Mussijenko
	NA, # Zahar Orikovi
	NA, # Jekaterina Plotnikova
	NA, # Veniamin Postolenko
	NA, # Angelina Solovjova
	NA, # Sofia Zhuravleva
	NA, # Ivan Timakin
	NA, # Evelina Tolli
	NA, # Martin Tolli
	NA, # Ilja Tsvek
	NA, # Maia Tukkia
	NA # Arina Vatševskihh
),
c( # 22
	NA, # Margus Evart
	NA, # Mikaela Galperman
	NA, # Valerija Korenkova
	NA, # Dmitri Litvinenko
	NA, # Margarita Mussijenko
	NA, # Zahar Orikovi
	NA, # Jekaterina Plotnikova
	NA, # Veniamin Postolenko
	NA, # Angelina Solovjova
	NA, # Sofia Zhuravleva
	NA, # Ivan Timakin
	NA, # Evelina Tolli
	NA, # Martin Tolli
	NA, # Ilja Tsvek
	NA, # Maia Tukkia
	NA # Arina Vatševskihh
),
c( # 23
	NA, # Margus Evart
	NA, # Mikaela Galperman
	NA, # Valerija Korenkova
	NA, # Dmitri Litvinenko
	NA, # Margarita Mussijenko
	NA, # Zahar Orikovi
	NA, # Jekaterina Plotnikova
	NA, # Veniamin Postolenko
	NA, # Angelina Solovjova
	NA, # Sofia Zhuravleva
	NA, # Ivan Timakin
	NA, # Evelina Tolli
	NA, # Martin Tolli
	NA, # Ilja Tsvek
	NA, # Maia Tukkia
	NA # Arina Vatševskihh
),
c( # 24
	NA, # Margus Evart
	NA, # Mikaela Galperman
	NA, # Valerija Korenkova
	NA, # Dmitri Litvinenko
	NA, # Margarita Mussijenko
	NA, # Zahar Orikovi
	NA, # Jekaterina Plotnikova
	NA, # Veniamin Postolenko
	NA, # Angelina Solovjova
	NA, # Sofia Zhuravleva
	NA, # Ivan Timakin
	NA, # Evelina Tolli
	NA, # Martin Tolli
	NA, # Ilja Tsvek
	NA, # Maia Tukkia
	NA # Arina Vatševskihh
),
c( # 25
	NA, # Margus Evart
	1, # Mikaela Galperman
	NA, # Valerija Korenkova
	NA, # Dmitri Litvinenko
	NA, # Margarita Mussijenko
	NA, # Zahar Orikovi
	NA, # Jekaterina Plotnikova
	NA, # Veniamin Postolenko
	NA, # Angelina Solovjova
	NA, # Sofia Zhuravleva
	NA, # Ivan Timakin
	NA, # Evelina Tolli
	NA, # Martin Tolli
	NA, # Ilja Tsvek
	1, # Maia Tukkia
	NA # Arina Vatševskihh
)
)

data_frame <- classes_9_grades[9]
for (target_identifier in 10:25) {
  data_frame <- cbind(data_frame, classes_9_grades[target_identifier])
}
colnames(data_frame) <- targets[9:25]

rownames(data_frame) <- names_9
table <- print_table(
  table = data_frame,
  caption = "Üheksanda taseme õpilaste saavutatud õpiväljundid."
) %>% landscape()

table

```

<!-- \end{landscape} -->
